【裁判字號】    97,易,1984
【裁判日期】    970924
【裁判案由】    竊盜
【裁判全文】
臺灣臺中地方法院刑事判決              97年度易字第1984號
公  訴  人  臺灣臺中地方法院檢察署檢察官
被      告  丁○○
                    （現另案
上列被告因竊盜案件，經檢察官提起公訴（97年度偵字第8524號）
，本院判決如下：
    主    文
丁○○結夥三人以上攜帶兇器竊盜，未遂，處有期徒刑伍月，如
易科罰金，以新台幣壹仟元折算壹日。扣案之Ｔ型板手參支沒收
。
    犯罪事實
一、丁○○與戊○○、丙○○、乙○○（丙○○、乙○○竊盜部
    分業經本院於九十七年六月十一日各判處有期徒刑決四月、
    有期徒刑五月）共同基於意圖為自己不法之所有之犯意聯絡
    ，於九十七年四月二日上午九時許，先由丙○○駕駛車牌號
    碼一四三五─ＨＲ號自用小客車載乙○○、戊○○、陳科豐
    至彰化縣鹿港鎮○○路之大豐五金行，由戊○○下車購得足
    以傷害人之生命、身體，可供兇器使用之Ｔ型板手三支，並
    由戊○○、陳科豐將上開板手磨尖，供行竊之用，隨即開車
    前往高速鐵路烏日站附近尋找行竊之對象，惟因人潮過多而
    作罷，乃先行至彰化縣彰化市用餐後，再駕駛上開小客車前
    往高速鐵路烏日站尋找行竊對象，嗣於同日下午四時三十分
    許到達該高速鐵路車站附近之高鐵五路與站區二路口，由戊○○先下車觀察已選定之行竊對象，再回到車上告知可以下
    手，後於同日下午五時五分許由陳科豐持上開購得之Ｔ型板
    手中之一支將板手伸入甲○○所有由己○○所駕駛之三Ｇ
    ─八一０二號自用小客車之鑰匙孔內，著手竊取該自用小客
    車，丙○○、戊○○、乙○○則在車上把風並接應，適該交
    叉路口之綠燈亮起，其他車輛往陳科豐行竊之方向駛來，陳
    科豐不得已乃中斷行竊，而未能得逞，並與丙○○會合，適
    台中縣警察局烏日分局員警張金煌、許樵祥、陳勢福、洪俊
    賢四人分乘車牌號碼九四三０─ＳＪ、Ａ四─五四０八號偵
    防車在場執行肅竊勤務發現上情，隨即上前表明身分予以攔
    查，並將車牌號碼九四三０─ＳＪ號偵防車停放於車牌號碼
    一四三五─ＨＲ號自用小客車前面，丙○○見狀竟單獨於妨
    害公務之犯意，對於公務員張金煌、許樵祥、陳勢福、洪俊
    賢依法執行逮捕現行犯之職務時，倒車衝撞車牌號碼九四三
    ０─ＳＪ偵防車，致該偵防車右前保險桿凹陷，經員警張金
    煌對空鳴槍二發，惟丙○○仍未停車，再倒車衝撞車牌號碼
    九四三０─ＳＪ號偵防車，嗣經員警許樵祥對空鳴槍二發，
    員警張金煌對車號一四三五─ＨＲ號自用小客車車輪開槍，
    丙○○始停車（丙○○妨害公務部分業經本院判處有期徒刑
    五月），並當場扣得上開四人攜帶之Ｔ型板手三支。
二、案經台中縣警察局烏日分局移送臺灣臺中地方法院檢察署檢
    察官偵查起訴。
    理    由
一、證據能力之說明：按現行刑事訴訟法為保障被告之反對詰問
    權，排除具有虛偽危險性之傳聞證據，以求實體真實之發現
    ，於該法第一百五十九條第一項明定被告以外之人於審判外
    之言詞或書面陳述，除法律有規定者外，不得作為證據。而
    刑事訴訟法第一百五十九條之一至第一百五十九條之四有傳
    聞法則之例外規定，然被告以外之人於審判外之陳述，雖不
    符前四條之規定，而經當事人於審判程序同意作為證據，法
    院審酌該言詞陳述或書面陳述作成時之情況，認為適當者，
    亦得為證據；當事人、代理人或辯護人於法院調查證據時，
    知有第一百五十九條第一項不得為證據之情形，而未於言詞
    辯論終結前聲明異議者，視為有前項之同意，刑事訴訟法第
    一百五十九條之五定有明文。查本案被害人己○○於警詢中
    之證述，屬於審判外之陳述，為傳聞證據，然被告、檢察官
    於本院審理時未表示意見，顯不爭執，且迄至言詞辯論終結
    前亦未曾聲明異議，本院審酌上開證據資料製作時之情況，
    尚無違法不當及證明力明顯過低之瑕疵，亦認為以之作為證
    據應屬適當，且指訴內容係針對被告是否有竊盜犯行之事實
    ，為證明犯罪事實所必要，揆諸上開規定，爰依刑事訴訟法
    第一百五十九條之五規定，認上揭證據資料例外認有證據能
    力，合先敘明。
二、上揭事實業據被告丁○○於偵審中坦承不諱，核與己○○指
    訴之被害情節相符，並經證人張金煌、許樵祥於偵查中結證
    屬實，復有Ｔ型板手三支扣案可稽及現場圖、照片二十八幀
    附卷可憑，堪信被告丁○○之自白與事實相符，被告丁○○
    之犯行洵堪認定，依法應予論科。
三、按刑法第三百二十一條第一項第三款之攜帶兇器竊盜罪，只
    須行竊時攜帶之物可認為兇器者，即在加重處罰之列，所謂
    兇器指足以傷害人之生命、身體之器具而言，凡客觀上具有
    此種危險性即為已足，尤不以竊盜犯主觀上有以之行兇之意
    思為要件，查本案扣案之Ｔ型板手三支係鐵器，且已磨尖，
    客觀上足以傷害人之生命、身體，足資作為兇器使用，殆無
    疑義，是核被告丁○○共同行竊之作為係犯刑法第三百二十
    一條第二項、第一項第三款、第四款之結夥三人以上攜帶兇
    器竊盜未遂罪（起訴書誤載為普通竊盜未遂，業經蒞庭檢察
    官更正，故無庸變更起訴法條）。被告丁○○與戊○○、丙○○、乙○○就上開犯行，有犯意聯絡與行為分擔，俱應論
    以共同正犯。被告丁○○所犯加重竊盜罪，係已實行竊盜犯
    行而不遂，為未遂犯，依既遂之刑減輕之。被告丁○○曾於
    九十四年七月十二日因竊盜案件經台灣彰化地方法院判處有
    期徒刑八月確定，且曾於九十五年五月二十六日因搶奪案件
    經台灣高等法院台中分院判處應執行有期徒刑二年確定，上
    開徒刑接續執至九十七年五月十日始縮刑期滿執行完畢，本
    件犯罪行為時上開徒刑尚未執行完畢，有台灣高等法院被告
    前案紀錄表一份在卷可憑，應不構成累犯，附此敘明。爰審
    酌被告丁○○素行不良，爰審酌被告丁○○曾有竊盜前科紀
    錄，因無資力購買毒品，於假釋中與他人共謀行竊汽車音響
    ，尚未取得任何財物，犯後已坦承犯行等一切情狀，量處如
    主文所示之刑，並諭知易科罰金之折算標準。
四、扣案之Ｔ型板手三支均為被告戊○○所有供攜帶兇器竊盜所
    用之物（其中二支雖未直接持以行竊，惟均係共同攜帶至竊
    盜現場，自應全部認係供攜帶兇器竊盜所用之物），業據同
    案被告戊○○於偵查中自承在卷，依法併予宣告沒收。
五、被告戊○○部分另行審結。
據上論斷，應依刑事訴訟法第二百九十九條第一項前段，刑法第
三百二十一條第二項、第一項第三款、第四款、第二十五條第二
項、第四十一條第一項前段、第三十八條第一項第二款，刑法施
行法第一之一條第一項、第二項前段，判決如主文。
本案經檢察官李善植到庭執行職務。
中    華    民    國    97    年    9    月    24   日
                  刑事第七庭    法  官  陳如玲
上正本證明與原本無異。
如不服本判決，應於收受送達後10日內向本院提出上訴書狀（應
敘述具體理由並附繕本）。
上訴書狀如未敘述理由，應於上訴期間屆滿後20日內補提理由書
於本院。
                                書記官  童淑芬
中    華    民    國    97    年    9    月    24   日
附錄論罪科刑法條
中華民國刑法第321條
（加重竊盜罪）
犯竊盜罪而有左列情形之一者，處 6 月以上、 5 年以下有期徒
刑：
一  於夜間侵入住宅或有人居住之建築物、船艦或隱匿其內而犯
之者。
二  毀越門扇、牆垣或其他安全設備而犯之者。
三  攜帶兇器而犯之者。
四  結夥三人以上而犯之者。
五  乘火災、水災或其他災害之際而犯之者。
六  在車站或埠頭而犯之者。


司法院資訊處製作；財團法人民間司法改革基金會備份。
